【裁判字號】    90,易,3255
【裁判日期】    901214
【裁判案由】    傷害
【裁判全文】
台灣台中地方法院刑事判決                          九十年度易字第三二五五號
    公  訴  人  臺灣台中地方法院檢察署檢察官
    被      告  乙○○
右列被告因傷害案件，經檢察官提起公訴 (九十年度偵字第一五五二○號)，本院判
決如左：
    主      文
乙○○連續傷害人之身體，處有期徒刑肆月，如易科罰金以參佰元折算壹日。
    事      實
一、乙○○與甲○二人係同居男女朋友，為事實上夫妻關係，為家庭暴力防治法第三
    條第二款所定之家庭成員。因乙○○經常酗酒，酒後常因細故與甲○發生口角，
    詎乙○○竟基於傷害人身體之概括犯意，先於民國九十年五月二十一日凌晨五時
    許，在台中市南屯區○○○街一○九號四樓，酒後持行動電話毆打甲○左胸部，
    致甲○受有左胸瘀血之傷害。復於九十年六月二十三日四時許，在台中市南屯區
    ○○○街一○九號前，因探望小孩問題發生爭執，乙○○以拳頭毆打甲○頭部，
    並將甲○推倒在地，繼而以行動電話毆打甲○，並對甲○拳打腳踢，致甲○受有
    左下頷瘀腫傷四乘三公分、前胸瘀傷三乘零點五公分、右手腕瘀傷五乘五公分、
    右手肘瘀腫傷七乘五公分、頸部瘀傷五乘一公分、左肩瘀傷八乘一公分等傷害。
二、案經甲○訴由台中市警察局第四分局報告台灣台中地方法院檢察署檢察官偵查起
    訴。
    理      由
一右揭事實，業據被告乙○○坦承不諱，核與告訴人甲○指述之情節相符，並有診
    斷證明書一紙、照片壹張在卷可資佐證，事證明確，被告之犯行堪以認定。
二核被告所為，係犯刑法第二百七十七條第一項之傷害罪，及屬家庭暴力防治法第
    二條第二項之家庭暴力罪。其先後數行為，時間緊接，犯罪構成要件相同，顯係
    基於概括犯意為之，為連續犯，應以一罪論，並加重其刑。爰審酌被告犯罪之動
    機、手段、告訴人所受傷害之程度及被告坦承犯行之犯後態度等一切情狀，量處
    如主文所示之刑，並諭知易科罰金之折算標準，以示懲儆。
三據上論斷，應依刑事訴訟法第二百九十九條第一項前段，刑法第五十六條、第二
    百七十七條第一項第四十一條第一項前段，罰金罰鍰提高標準條例第一條前段
    第二條，判決如主文。
中    華    民    國      九十      年        十二    月      十四      日
                              台灣台中地方法院刑事第七庭
                                      法  官  黃  松  竹
右正本證明與原本無異。
如不服本判決，應於判決送達後十日內，向本院提出上訴狀，上訴於台灣高等法院台
中分院(須附繕本)。
                                      書記官
中    華    民    國      九十      年        十二    月      十四      日
中華民國刑法第二百七十七條
(普通傷害罪)
傷害人之身體或健康者，處三年以下有期徒刑、拘役或一千元以下罰金。
犯前項之罪因而致人於死者，處無期徒刑或七年以上有期徒刑；致重傷者
，處三年以上十年以下有期徒刑。


司法院資訊處製作；財團法人民間司法改革基金會備份。
